臺灣新竹地方法院民事判決　　　　　　　　94年度親字第35號
原　　　告　甲○○
被　　　告　乙○○　　民國93.
兼 上一 人
法定代理人　丙○○
上列當事人間否認子女事件，本院於民國94年11月22日辯論終結
，判決如下：
    主      文
確認被告乙○○（民國○○年○○月○○日生、身分證統一編號：Ｚ000
000000號）非原告甲○○之子。
訴訟費用由被告負擔。
    事實及理由
一、原告主張：原告與被告丙○○係於民國（下同）81年11月15
    日結婚，原為夫妻，然原告於91年間即出海遠洋，同時被告
    丙○○亦離家出走。嗣原告於93年12月返回台灣，並於94年
    間訴請本院離婚確定。傾於94年6月間，原告突接宜蘭縣戶
    政事務所來電，稱被告乙○○戶籍設於原告阿姨處，要原告
    遷離，原告始知被告丙○○於與原告婚姻關係存續期間，曾
    與第三人生有一子，是被告乙○○顯非原告與被告丙○○所
    生，爰提起本訴等語，並聲明如主文第一項所示。
二、被告則以：確如原告所述，被告乙○○係被告丙○○與訴外
    人鄒金益所生等語。
三、得心證之理由：
（一）按從子女出生日回溯第一百八十一日起至第三百零二日止
      為受胎期間，又妻之受胎，係在婚姻關係存續中者，推定
      其所生子女為婚生子女，民法第1062條第1項、第1063條
      第1項定有明文。經查，原告與被告丙○○原為夫妻，於9
      4年4月14日經本院判決離婚確定，另被告乙○○於93年12
      月13日出生之事實，有戶籍謄本在卷可稽，復為兩造所不
      爭執，並經本院依職權調取本院93年度婚字第487號請求
      離婚事件全卷核對無訛，堪信前述事實為真。從而，被告
      乙○○之受胎，既在前開婚姻關係存續中，應推定被告乙○○為原告甲○○之婚生子。
（二）次按民法第1063條第1項關於婚生子女的推定，如夫妻之
      一方能證明妻非自夫受胎者，得提起否認之訴。但應於知
      悉子女出生之日起，一年內為之，同條第2項亦定有明文
      。查原告提起本件訴訟係在94年7月6日，是其提起本件訴
      訟顯未逾法定得提起否認之訴之期間。而原告主張被告乙○○並非原告之婚生子之事實，除為被告所自承外，復經
      本院囑託財團法人長庚紀念醫院鑑定後認：根據D8S1179.
      CSF1P0.D3S1358.TH01.D13S317.D16S539.D19S43.VWA.TPO
      X.D18S51.FGA.ABO血型等位點之遺傳標記分析結果，可以
      排除「甲○○是乙○○的親生父親」這個假設，有該院94
      年9月9日日（94）長庚院法字第0881號函所附之親子鑑定
      報告乙紙附卷可稽。準此，可認被告乙○○非原告之子。
      綜上所述，被告乙○○既非原告之子，原告復於知悉被告
      乙○○出生之日起一年內提起本件訴訟，揆諸前開說明，
      於法洵屬有據，應予准許。
四、訴訟費用負擔之依據：民事訴訟法第78條、第85條第1項前
    段。
中　　華　　民　　國　　94　　年　　12　　月　　6 　　日
                  家事法庭 法  官  張百見
上正本證明與原本無異
如對本判決上訴，須於判決送達後20日內向本院提出上訴狀。
                           書記官  呂聖儀
中　　華　　民　　國　　94　　年　　12　　月　　6 　　日
